# MIGUEL ANGEL BRICEÑO OSORIO

### **Datos Personales**

Fecha y lugar de nacimiento: 23-Nov-1983 - Bogotá, Colombia

Estado civil: Casado.

Documento de identidad: 80792556 de Bogotá.

### **Contacto**

Correo electrónico: mabo544@gmail.com

Celular: 3142800135 - 3058807589



### Sobre Mi

Inicié mi carrera como Técnico Laboral de Sistemas haciendo soporte al software y hardware de diferentes entidades, experiencia que me ayudó a desarrollar diferentes habilidades que me permitirían dar el salto como emprendedor y freelance.

Nunca he dejado de trabajar ni de aprender cosas nuevas, por eso retorné al área de la programación y el desarrollo web, en el cual me desempeño ahora.

# Experiencia Laboral

#### **COMPUMASTER CAPITAL**

2019 - actualmente.

Como profesional independiente ofrezco servicios de mantenimiento preventivo y correctivo de hardware, desarrollo de software, asesorías personalizadas y demás tareas referentes al campo de las TI.

#### ALTA TECNOLOGÍA

2017 - 2019

Soporte técnico a usuario final, mantenimiento de hardware y software, administración de correo electrónico y hosting, programación de backups, inventario y adecuación de cableado en oficinas.

#### ELECTROSISTEMAS LTDA.

2004 - 2017

Mesa de ayuda, mantenimiento correctivo de hardware y software, soporte a usuario final, inventario.

## **Estudios**

#### **UDEMY**

Actualmente

Desarrollador Web (HTML-CSS-JS)

#### **AMECORP**

Finalizado en junio de 2003

Inglés nivel C1.

### INSTITUTO COLOMBIANO DE APRENDIZAJE

Finalizado en diciembre del 2002

Técnico Laboral en Sistemas.

#### **INSTITUTO PIO XII**

Finalizado en diciembre del 2000

Bachiller Académico.

# **Redes Sociales**

Facebook: mabo544

Twitter: @BricenoMabo544

Linkedin: mabo544

Instagram: @compumastercap